臺灣臺南地方法院刑事判決　　　　　　　　　　　　九十一年度南簡上字第三七號
　　上　訴　人
　　即　被　告　林安全
　　上　訴　人
　　即　被　告　甲○○
右列上訴人因傷害案件，不服本院九十年度新簡字第三二○號中華民國九十一年一月
十八日第一審判決（聲請案號：九十年度偵字第一○三七五號），提起上訴，本院管
轄之第二審合議庭判決如左：
    主  文
上訴駁回。
    事  實
一、林安全與甲○○於民國九十年七月十日十七時許，在臺南縣善化鎮什乃里十二之
    一號甲○○住處，因工資糾紛而起口角爭執，雙方皆基於傷害對方之犯意，林安
    全持木劍與持鐵管之甲○○互毆，造成林安全之左肩、左胸、左右雙手臂、腰部
    挫擦傷及左側鎖骨骨折，甲○○則受有頭部外傷合併右頂頭皮六公分撕裂傷及左
    顳頂處頭皮四公分撕裂傷之傷害。
二、案經林安全、甲○○分別訴由臺南縣警察局善化分局報請臺灣臺南地方法院檢察
    署檢察官偵查終結，聲請以簡易判決處刑。
    理  由
一、訊據上訴人即被告（下稱被告）林安全、甲○○對於右揭時間、地點互毆之事實
    坦承不諱，復經在場目擊之證人羅振隆於警訊中證述屬實在卷（見臺南縣警察局
    善化分局九十年七月十六日偵訊筆錄），且有臺灣基督教長老教會新樓醫院、謝
    醫院出具之診斷證明書各一紙存卷可資佐證，是其等互毆致傷之事實，應堪認定
    。至於被告甲○○辯稱：林安全所受之左肩、左胸、左右雙手臂、腰部挫擦傷及
    左側鎖骨骨折之傷害，是否皆因遭其毆打所造成，尚有疑問云云。然被告甲○○
    既承認曾於九十年十月十日與被告林安全分持鐵管及木劍相互毆擊，而被告林安
    全確因上開傷害於同日到臺南縣善化鎮○○路四三六號謝醫院就診，有該醫院於
    九十年七月十七日出具之診斷證明書一紙附卷足憑，可見被告林安全所受之傷害
    ，確均遭被告甲○○毆擊所致無疑，則被告甲○○此部分辯解，顯不可採。綜上
    所述，本件事證明確，被告二人傷害犯行，均堪以認定。
二、核被告二人所為，均係犯刑法第二百七十七條第一項之傷害罪。原審以被告等犯
    行均明確，適用上開法條及刑法第四十一條第一項前段、罰金罰鍰提高標準條例
    第二條，論被告等以傷害罪，審酌被告等犯罪之一切情狀，各量處拘役四十日，
    並均諭知如易科罰金以三百元折算一日。經核認事用法並無違誤，所量刑度亦屬
    適當。被告二人上訴意旨，均指摘原審對於他方量刑過輕，對己方量刑太重為不
    當，非有理由，應予駁回。又被告林安全經合法傳喚，無正當理由不到庭，爰不
    待其陳述逕行判決，附此敘明。
據上論斷，應依刑事訴訟法第四百五十五條之一第一項、第三項、第三百六十八條、
第三百七十一條，判決如主文。
本案經檢察官王誠到庭執行職務
中      華      民      國    九十一    年        五      月   二十四   日
                          臺灣臺南地方法院刑事第三庭
                              審判長法  官  李政庭
                                    法  官  蔡奇秀
                                    法  官  謝瑞龍
右正本證明與原本無異。
本件不得上訴。
                                    書記官  吳湘婷
中      華      民      國    九十一    年        五      月   二十四   日
